【裁判字號】    97,台抗,32
【裁判日期】    970124
【裁判案由】    聲請給付貨款等強制執行聲明異議
【裁判全文】
最高法院民事裁定                九十七年度台抗字第三二號
抗  告  人  長榮開發股份有限公司
法定代理人  甲○○
代  理  人  黃瑞真律師
上列抗告人因與相對人元邦建設開發股份有限公司間聲請給付貨
款等強制執行聲明異議事件，對於中華民國九十六年十一月十二
日台灣高等法院裁定（九十六年度抗字第一六二八號），提起抗
告，本院裁定如下：
    主  文
抗告駁回。
抗告程序費用由抗告人負擔。
    理  由
按強制執行事件，對於抗告法院所為抗告有、無理由之裁定再為
抗告，僅得以其適用法規顯有錯誤為理由，並應經原法院之許可
；此項許可，以原裁定所涉及之法律見解具有原則上之重要性者
為限，此觀強制執行法第三十條之一準用民事訴訟法第四百八十
六條第四項、第五項之規定自明。本件抗告人聲請台灣台北地方
法院（下稱執行法院）於民國九十五年一月二十六日以北院錦九
五執平字第四七二○號執行命令（下稱系爭執行命令），為扣押
債務人新億營造有限公司（下稱新億公司）對第三人即相對人之
工程款債權新台幣四百十九萬九千六百零九元本息等之執行行為
，相對人對之聲明異議，經執行法院裁定駁回其異議後，相對人
提起抗告。原法院以：系爭執行命令僅送達於抗告人及債務人，
並未送達予相對人。且原法院另件九十五年度抗字第一六六二號
事件，經第一審法院查復系爭執行命令送達情形，所檢送之送達
證書及簽收清單，亦均無收受人之簽名，其送達郵局之戳章所蓋
「八德大湳」（桃園縣），復與送達證書上記載原應送達之處所
「台北市○○○路」不合。參諸相對人自九十四年十一月二十四
日起已變更其營業處所為「台北市○○路○段三九六號十二樓」
，又無其他證據證明系爭執行命令曾由第三人轉交與相對人，自
不能以相對人經由債務人新億公司之告知，始具狀聲明異議，即
認其已收受系爭執行命令或經由他人轉交取得該執行命令。因而
認為相對人之抗告有理由，裁定廢棄執行法院所為駁回其異議之
裁定。抗告人對之提起再抗告，雖執：送達應以當事人事實上已
知悉，即生效力。送達合法與否，並非專以送達證書或掛號回執
為據。依相對人提出之聲明異議狀，可知其確已收受系爭執行命
令之通知送達。其於聲明異議狀內所載之公司營業處所亦為「台
北市○○○路一百號九樓之五」，民事訴訟法第一百三十六條第
一項又未規定對法人之送達，應向其登記之營業處所為之，足見
送達僅需當事人實際知悉即生效力，無需以送達證書加以佐證。
原法院竟以交寄郵局（桃園縣）之戳記，與原應送達之「台北市
○○○路」不合，即廢棄執行法院之裁定，其適用法規顯有錯誤
等詞，指摘原裁定為不當。然抗告人所陳上述再抗告理由，核屬
原法院認定「系爭執行命令有否送達予相對人」等事實當否之問
題，原與適用法規是否顯有錯誤無關，亦無原裁定所涉及之法律
見解具有原則上重要性之情事。原法院因認抗告人之再抗告不應
許可，以裁定予以駁回，經核於法並無違誤。抗告意旨，猶執陳
詞指摘原裁定不當，求予廢棄，非有理由。
據上論結，本件抗告為無理由。依強制執行法第三十條之一，民
事訴訟法第四百九十五條之一第一項、第四百四十九條第一項、
第九十五條、第七十八條，裁定如主文。
中    華    民    國  九十七  年    一    月  二十四  日
                      最高法院民事第三庭
                          審判長法官  蘇  茂  秋
                                法官  陳  碧  玉
                                法官  劉  靜  嫻
                                法官  張  宗  權
                                法官  高  孟  焄
      本件正本證明與原本無異
                                      書  記  官
中    華    民    國  九十七  年    二    月   十三   日
                                                      v


司法院資訊處製作；財團法人民間司法改革基金會備份。
